hr-HR: Sportska oprema > Rekreacija na otvorenom > Biciklizam > Pribor za bicikle > Lokoti za bicikle: Kabel lokot za bicikle; Lanac lokot za bicikle; Disk lokot za bicikle; Sklopivi lokoti za bicikle; Sidra lokot za bicikle; Šipke za zaključavanje bicikla; Prstenasti lokoti za bicikle; Lokoti za bicikle u obliku slova U; Lokoti za kotače za bicikle; Vezice za kotače za bicikle
vi: Dụng cụ thể thao > Giải trí ngoài trời > Đạp xe > Linh kiện xe đạp > Khóa xe đạp: Khóa xe đạp dạng dây; Khóa xe đạp dạng xích; Khóa xe đạp dạng đĩa; Khóa xe đạp gấp được; Neo mặt đất khóa xe đạp; Que khóa xe đạp; Khóa vòng xe đạp; Khóa chữ U xe đạp; Khóa bánh xe đạp; Dây thít buộc xe đạp
hu: Sportszerek > Szabadtéri kikapcsolódás > Kerékpározás > Kerékpár-kiegészítők > Kerékpárzárak: Kerékpárkábelzárak; Kerékpárlánczárak; Kerékpárlemezzárak; Kerékpáros összecsukható zárak; Kerékpáros földi horgonyok; Kerékpárzáras gyorskioldók; Kerékpárgyűrűzárak; Kerékpáros U-zárak; Kerékpárkerékzárak; Kerékpárcipzárak
ko: 스포츠용품 > 야외 레크레이션 > 사이클링 > 자전거 부대용품 > 자전거 자물쇠: 자전거 케이블 잠금장치; 자전거 체인 잠금장치; 자전거 디스크 잠금장치; 자전거 접이식 잠금장치; 자전거 바닥 앵커; 자전거 막대형 잠금장치; 자전거 O자형 잠금장치; 자전거 U자형 잠금장치; 자전거 바퀴 잠금장치; 자전거용 케이블 타이
ro-RO: Articole sportive > Recreere în aer liber > Ciclism > Accesorii pentru biciclete > Antifurturi pentru biciclete: Antifurturi cu cablu pentru biciclete; Antifurturi cu lanț pentru biciclete; Antifurturi cu disc pentru biciclete; Antifurturi pliabile pentru biciclete; Ancore sol pentru biciclete; Tije de blocare pentru biciclete; Antifurturi tip inel pentru biciclete; Antifurturi în U pentru biciclete; Antifurturi pentru roți de bicicletă; Bride pentru biciclete
it: Articoli sportivi > Ricreazione outdoor > Ciclismo > Accessori per biciclette > Lucchetti per bici: Lucchetti per cavi per bicicletta; Lucchetti per catene per bicicletta; Lucchetti per dischi per bicicletta; Lucchetti pieghevoli per bicicletta; Ancoraggi a terra per bicicletta; Tiraggi per bloccaggio per bicicletta; Lucchetti ad anello per bicicletta; Lucchetti ad U per bicicletta; Lucchetti per ruote di bicicletta; Fascette per bicicletta
es: Equipamiento deportivo > Actividades al aire libre > Ciclismo > Accesorios para bicicletas > Candados para bicicletas: Candados de cable para bicicletas; Candados de cadena para bicicletas; Candados de disco para bicicletas; Candados plegables para bicicletas; Anclajes de suelo para bicicletas; Pinchos de bloqueo para bicicletas; Candados de anillo para bicicletas; Candados en U para bicicletas; Candados para ruedas de bicicletas; Bridas para bicicletas
sk-SK: Športový tovar > Exteriérové rekreakčné športy > Bicyklovanie > Príslušenstvo pre bicykle > Zámky na bicykle: Káblové zámky na bicykle; Reťazové zámky na bicykle; Zámky kotúčovej brzdy na bicykle; Skladacie zámky na bicykle; Kotviaci zámok na bicykle; Rýchloupínače na bicykle; Zámky na kolesá bicykla; U-Lock zámky na bicykel; Zámky na kolesá bicykla; Sťahovacie pásiky na bicykle
da: Sportsartikler > Friluftsliv > Cykling > Cykeltilbehør > Cykellåse: Cykel – kabellåse; Cykel – kædelåse; Cykel – skivelåse; Cykel – foldelåse; Cykel – jordankre; Cykel – låsespyd; Cykel – ringlåse; Cykel – U-låse; Cykel – hjullåse; Cykel – strips
zh-TW: 體育用品 > 室外休閒 > 單車 > 自行車配件 > 自行車鎖: 自行車鋼纜鎖; 自行車鏈鎖; 自行車煞車鎖; 自行車折疊鎖; 自行車地錨; 自行車串鎖; 自行車環鎖; 自行車 U 形鎖; 自行車車輪鎖; 自行車紮帶
tr: Spor Malzemeleri > Açık Hava Etkinlikleri > Bisiklet > Bisiklet Aksesuarları > Bisiklet Kilitleri: Bisiklet Kablo Kilitleri; Bisiklet Zinciri Kilitleri; Bisiklet Disk Kilitleri; Bisiklet Katlanır Kilitler; Bisiklet Zemin Ankrajları; Bisiklet Kilitleme Şişleri; Bisiklet Halka Kilitleri; Bisiklet U Kilitleri; Bisiklet Tekerleği Kilitleri; Bisiklet Fermuar Bağları
pt-PT: Artigos de desporto > Atividades recreativas no exterior > Ciclismo > Acessórios para bicicleta > Cadeados para bicicleta: Cadeados de cabo para bicicleta; Cadeados de corrente para bicicleta; Cadeados de disco para bicicleta; Cadeados dobráveis para bicicleta; Âncoras de solo para bicicleta; Espetos de bloqueio para bicicleta; Cadeados de aro para bicicleta; Cadeados em U para bicicleta; Cadeados de roda para bicicleta; Abraçadeiras para bicicleta
el: Αθλητικά είδη > Υπαίθριες δραστηριότητες αναψυχής > Ποδηλασία > Αξεσουάρ ποδηλάτου > Κλειδαριές ποδηλάτου: Κλειδαριές καλωδίων ποδηλάτου; Κλειδαριές με αλυσίδα ποδηλάτου; Κλειδαριές δίσκων ποδηλάτων; Αναδιπλούμενες κλειδαριές ποδηλάτου; Άγκυρες εδάφους ποδηλάτου; Κλειδαριές άξονα ποδηλάτου; Κλειδαριές δακτυλίου ποδηλάτου; Κλειδαριές U ποδηλάτου; Κλειδαριές τροχών ποδηλάτου; Δεματικά καλωδίων ποδηλάτου
ja: スポーツ用品 > 屋外レクリエーション > サイクリング > 自転車関連用品 > 自転車用ロック: 自転車用ケーブルロック; 自転車用チェーンロック; 自転車用ディスクロック; 自転車用フォールディングロック; 自転車用グランウンドアンカー; 自転車用ロッキングスキュワー; 自転車用リングロック; 自転車用Uロック; 自転車用ホイールロック; 自転車用結束バンド
nl: Sportartikelen > Buitenrecreatie > Fietsen > Fietsaccessoires > Fietssloten: Fietskabelsloten; Fietskettingsloten; Fietsschijfsloten; Fietsvouwsloten; Fietsgrondankers; Fietsslotspiesen; Fietsringsloten; Fietsbeugelsloten; Fietswielsloten; Fietsritsbandjes
cs: Sportovní potřeby > Outdoorové aktivity > Cyklistika > Jízdní kola – příslušenství > Zámky na kola: Lanové zámky na kola; Řetězové zámky na kola; Zámky na disk kola; Skládací zámky na kola; Kotvy do podlahy na kola; Bezpečnostní upínáky na kola; Zámky na pláště a blatníky kol; Zámky na kolo ve tvaru U; Zámky kol pro jízdní kola; Stahovací pásky pro kola
pt-BR: Artigos esportivos > Atividades ao ar livre > Ciclismo > Acessórios para bicicletas > Cadeados para bicicletas: Cadeados de cabo para bicicleta; Cadeados de corrente para bicicleta; Cadeados de disco para bicicleta; Cadeados dobráveis para bicicleta; Trava de chão para bicicletas; Hastes de travamento para bicicleta; Travas de anel para bicicleta; Travas em U para bicicleta; Travas de roda para bicicleta; Braçadeiras para bicicleta
zh-CN: 体育用品 > 户外休闲 > 自行车用品 > 自行车配件 > 自行车锁: 自行车钢缆锁; 自行车链锁; 自行车盘锁; 自行车折叠锁; 自行车地锚; 自行车锁针; 自行车环锁; 自行车 U 型锁; 自行车车轮锁; 自行车扎带
ru: Спортивные товары > Активный отдых на открытом воздухе > Езда на велосипеде > Аксессуары для велосипедов > Замки для велосипедов: Тросовые замки для велосипедов; Цепные замки для велосипедов; Замки на тормозной диск для велосипедов; Складные замки для велосипедов; Парковочные якоря для велосипедов; Антивандальные эксцентрики для велосипедов; Замки на раму для велосипедов; U-образные замки для велосипедов; Замки для блокировки колеса для велосипедов; Замки-хомуты для велосипедов
de: Sportartikel > Outdoor-Aktivitäten > Radfahren > Fahrradzubehör > Fahrradschlösser: Fahrradkabelschlösser; Fahrradkettenschlösser; Fahrradscheibenschlösser; Fahrrad-Faltschlösser; Fahrrad-Bodenanker; Fahrradschließstangen; Fahrradringschlösser; Fahrrad-Bügelschlösser; Fahrrad-Radschlösser; Fahrrad-Kabelbinder
nb: Sportsutstyr > Friluftsliv > Sykling > Sykkeltilbehør > Sykkellåser: Kabellåser til sykkel; Kjedelåser til sykkel; Skivelåser til sykkel; Foldelåser til sykkel; Bakkeankre til sykkel; Låsespyd til sykkel; Ringlåser til sykkel; Bøylelåser til sykkel; Hjullåser til sykkel; Strips til sykkel
th: อุปกรณ์กีฬา > สันทนาการกลางแจ้ง > ปั่นจักรยาน > อุปกรณ์จักรยาน > ล็อกจักรยาน: สายล็อกจักรยาน; โซ่ล็อกจักรยาน; ดิสก์ล็อกจักรยาน; ล็อกจักรยานแบบพับ; สมอบกจักรยาน; เหล็กล็อคจักรยาน; วงแหวนล็อคจักรยาน; ล็อคจักรยานรูปตัว U; ตัวล็อคล้อจักรยาน; สายรัดจักรยาน
pl: Sprzęt sportowy > Rekreacja na świeżym powietrzu > Kolarstwo > Akcesoria do rowerów > Zapięcia rowerowe: Blokady linkowe do rowerów; Blokady łańcuchowe do rowerów; Blokady tarczowe do rowerów; Składane blokady rowerowe; Kotwy gruntowe do rowerów; Linki do blokowania rowerów; Blokady pierścieniowe do rowerów; Blokady U-lock rowerowe; Blokady kół rowerowych; Opaski rowerowe
bg-BG: Спортни стоки > Спортни занимания на открито > Колоездене > Аксесоари за велосипеди > Ключалки за велосипед: Кабелни ключалки за велосипеди; Верижни ключалки за велосипед; Ключалки за дискови спирачки велосипед; Сгъваеми ключалки за велосипеди; Анкери за земя за заключване на велосипед; Лостове за бързо освобождаване за велосипеди; Кръгли ключалки за велосипед; Ключалки U-Lock; Ключалки за колелетата на велосипед; ПВЦ скоби за велосипед
fr: Équipements sportifs > Loisirs de plein air > Vélo > Accessoires de cyclisme > Antivols pour vélos: Antivols pour vélo en câble; Antivols pour vélo en chaîne; Antivols pour vélo en disque; Antivols pour vélo pliants; Ancrages au sol pour vélos; Brochettes de verrouillage de vélo; Antivols en anneaux pour vélo; Antivols en U pour vélo; Antivols de roue de vélo; Attaches zippées pour vélo
lt-LT: Sporto prekės > Poilsis lauke > Dviračių sportas > Dviračių priedai > Dviračių spynos: Trosinės dviračių spynos; Grandininės dviračių spynos; Diskinės dviračių spynos; Sulankstomos dviračių spynos; Dviračių antžeminiai inkarai; Dviračių užrakinimo iešmai; Žiedinės dviračių spynos; U formos dviračių spynos; Dviračių ratų spynos; Užtraukiami dirželiai dviračiam
en: Sporting Goods > Outdoor Recreation > Cycling > Bicycle Accessories > Bicycle Locks: Bicycle Cable Locks; Bicycle Chain Locks; Bicycle Disc Locks; Bicycle Folding Locks; Bicycle Ground Anchors; Bicycle Locking Skewers; Bicycle Ring Locks; Bicycle U-Locks; Bicycle Wheel Locks; Bicycle Zip Ties
sv: Sportartiklar > Utomhusaktiviteter > Cykling > Cykeltillbehör > Cykellås: Cykelkabellås; Cykelkedjelås; Cykelskivlås; Fällbara cykellås; Markankare för cykel; Cykellåsstång; Cykelringlås; U-lås för cykel; Lås för cykelhjul; Cykelbuntband
sl-SI: Športna oprema > Rekreacija na prostem > Kolesarjenje > Dodatki za kolesa > Ključavnice za kolesa: Kabelske ključavnice za kolesa; Verige za zaklepanje koles; Ključavnice za kolesarske diske; Zložljive ključavnice za kolesa; Talna sidra za kolesa; Vijaki za zaklepanje koles; Obroči za zaklepanje koles; U-ključavnice za kolesa; Zaklepi za kolesa; Zaponke za kolesa
fi: Urheilutarvikkeet > Ulkoharrasteet > Pyöräily > Pyöräilytarvikkeet > Polkupyörän lukot: Polkupyörän kaapelilukot; Polkupyörän ketjulukot; Polkupyörän levylykot; Polkupyörän taittuvat lukot; Polkupyörän maa-ankkurit; Polkupyörän varsilukot; Polkupyörän rengasmaiset lukot; Polkupyörän U-lukot; Polkupyörän rengaslukot; Polkupyörän nippusiteet